【裁判字號】    89,交上訴,71
【裁判日期】    890607
【裁判案由】    過失致死
【裁判全文】
臺灣高等法院刑事判決                            八十九年度交上訴字第七一號
    上  訴  人
    即  被  告  乙○○○
    選任辯護人  鄭世脩
    上  訴  人
    即  被  告  甲○○
右上訴人因過失致死案件，不服台灣桃園地方法院八十八年度自字第六一號，中華民
國八十九年一月十二日第一審判決（移送併辦案號為台灣桃園地方法院檢察署八十八
年度偵字第九四六四號），提起上訴，本院判決如左：
    主  文
上訴駁回。
乙○○○緩刑肆年。
    事實及理由
一、本案經本院審理結果，認第一審判決認定被告乙○○○犯刑法第二百七十六條第
    一項之過失致人於死罪，被告甲○○犯刑法第二百七十六條第二項之業務過失致
    人於死罪，而各判處被告有期徒刑七月，其認事用法及量刑均無不當，應予維持
    ，並引用第一審判決書記載之事實、證據及理由。
二、被告上訴意旨無非是：
  １、被告乙○○○稱：其已經與自訴人達成和解，希望法院斟酌。
  ２、被告甲○○則稱：其雖然有過失，但迫於生計而無能力賠償，希望法院判處罰
      金。
三、經查：
  １、本件犯罪事實，業據被告乙○○○、甲○○供承不諱，並有交通事故調查報告
      表一份、現場照片六張及酒精測定值表二份附卷可稽。
  ２、又被害人邱創甲確係因本件車禍受傷不治死亡，亦經臺灣桃園地方法院檢察署
      檢察官督同法醫相驗屬實，製有勘驗筆錄、相驗屍體證明書及驗斷書各乙份在
      卷可憑。
  ３、復按「汽車行駛時，駕駛人應注意車前狀況，並隨時採取必要之安全措施」及
      「汽車臨時停車時，不得在快車道臨時停車」，道路交通安全規則第九十四條
      第三項及第一百十一條第一款分別定有明文。
  ４、然被告乙○○○因飲酒後駕車（未至酒醉狀態），而為閃避對向來車，將車靠
      右時，未注意車前有另一被告甲○○駕駛之聯結車暫停於路邊，因此衝撞上該
      聯結車拖曳之板車，造成其車上前座乘客邱創甲受重創送醫不治，其有過失已
      甚明顯；而該聯結車司機甲○○在車道旁臨時停車，但卻因聯結車之車體龐大
      佔用大半車道，致釀本件事故，亦有過失，自不待言。
  ５、而被害人邱創甲係因本件車禍受傷不治死亡，足見被告等二人之過失行為與被
      害人邱創甲之死亡間，有相當因果關係。是以本件事證明確，被告二人之犯行
      洵堪認定。
  ６、再者，被告乙○○○已經與自訴人達成和解，賠償自訴人新台幣八十萬元，此
      有本院審理中庭呈之和解書在卷可稽；而被告甲○○若有意和解，亦應直接與
      被害人家屬磋商，並先給付其本人負擔能力範圍內之金額，餘款則另行協議或
      循民事訴訟程序解決，方屬合理妥適之處理態度。然其卻一味稱：「為了生活
      ，沒有辦法」，而置被害人家屬之生活於不顧，依此客觀情事判斷，其是否有
      賠償被害人家屬之誠意，令人存疑。
四、綜上所述，本件被告二人之罪責及責任程度實甚明確，原審依調查證據所得，綜
    合全案之辯論意旨，而為有罪之諭知，復斟酌刑法第五十七條所定各項犯罪情狀
    ，為適當之量刑，並無違誤之處，被告二人上訴指摘原判決不當，均屬無據，無
    從推翻原判決之「事實認定」及「刑罰衡量」，故應駁回其上訴。
五、又查被告乙○○○未曾受有期徒刑以上刑之宣告，此有本院被告全國前案紀錄表
    在卷可稽，又在本院審理前與自訴人達成和解，賠償自訴人所受之損失，則其經
    此次刑之宣告，當知警惕，應無再犯之虞，本院認其所受宣告之刑，以暫不執行
    為適當，爰併予宣告緩刑四年，以勵自新。
據上論斷，應依刑事訴訟法第三百六十八條、第三百七十三條，刑法第七十四條第一
款，判決如主文。
本案經檢察官張啟彬到庭執行職務。
中     華     民     國    八十九   年        六      月        七      日
                             臺灣高等法院刑事第二十四庭
                                 審判長法  官  陳  貽  男
                                       法  官  聶  齊  桓
                                       法  官  帥  嘉  寶
右正本證明與原本無異。
被告甲○○部分如不服本判決應於收受送達後十日內向本院提出上訴書狀，其未敘述
上訴之理由者並得於提起上訴後十日內向本院補提理由書（均須按他造當事人之人數
附繕本）。
被告乙○○○部分不得上訴。
                                       書記官  劉  貞  達
中     華     民     國    八十九   年        六      月        九      日


司法院資訊處製作；財團法人民間司法改革基金會備份。
